【裁判字號】    97,訴,1138
【裁判日期】    980114
【裁判案由】    違反毒品危害防制條例
【裁判全文】
臺灣屏東地方法院刑事判決              97年度訴字第1138號
公  訴  人  臺灣屏東地方法院檢察署檢察官
被      告  甲○○
                    （現於臺灣屏東監獄竹田分監執行）
上列被告因違反毒品危害防制條例案件，經檢察官提起公訴（97
年度毒偵字第1326號），嗣被告於本院準備程序進行中先就被訴
事實為有罪之陳述，本院告知被告簡式審判程序之旨，並聽取當
事人之意見後，裁定改由受命法官獨任依簡式審判程序審理，判
決如下：
    主  文
甲○○施用第一級毒品，處有期徒刑拾月，扣案殘留有第一級毒
品海洛因之注射針筒捌支（編號1 至8） 均沒收銷燬，扣案之注
射針筒捌支（編號9 至16）及止血帶壹條均沒收；又施用第二級
毒品，處有期徒刑陸月。應執行有期徒刑壹年貳月，扣案殘留有
第一級毒品海洛因之注射針筒捌支（編號1 至8） 均沒收銷燬，
扣案之注射針筒捌支（編號9 至16）及止血帶壹條均沒收。
    事  實
一、甲○○前因施用毒品案件，經臺灣高雄地方法院以94年度毒
    聲字第2134號裁定送觀察、勒戒，經評定有繼續施用毒品傾
    向，再經同法院以95年度毒聲字第547 號裁定令入戒治處所
    施以強制戒治，嗣經同法院裁定停止戒治付保護管束，至96
    年3 月22日保護管束期滿而執行完畢，並由臺灣高雄地方法
    院檢察署檢察官於96年3 月12日以96年度戒毒偵字第73號為
    不起訴處分確定；另因施用毒品案件，經臺灣高雄地方法院
    以97年度審訴字第730 號判決處有期徒刑7 月、3 月，應執
    行有期徒刑9 月確定（未構成累犯）。詎猶未戒絕毒品，明
    知海洛因及甲基安非他命分別經公告列為毒品危害防制條例
    第2 條第2 項第1 款、第2 款之第一級毒品及第二級毒品，
    不得非法持有、施用，竟基於施用第一級毒品海洛因及第二
    級毒品甲基安非他命之犯意，於97年6 月26日中午12 時20
    分許，在其與男友柯進貴位於屏東縣枋寮鄉○○村○○路
    259 巷2 弄126 號之居所內，以將甲基安非他命置入玻璃球
    內，用火燒烤並吸食其產生白煙之方式，施用第二級毒品甲
    基安非他命1 次；再於同日中午12時30分許，在同址，以將
    海洛因置入注射針筒內摻水稀釋後，注射手臂血管之方式，
    施用第一級毒品海洛因1 次。嗣於97年6 月26日晚上7 時30
    分許，警方持搜索票至上址進行搜索，當場扣得甲○○所有
    、用以及預備用以施用海洛因及甲基安非他命之注射針筒16
    支、止血帶1 條，警方並徵得其同意採集其尿液檢體送檢驗
    ，結果呈嗎啡及甲基安非他命陽性反應，而查悉上情。
二、案經屏東縣政府警察局報告臺灣屏東地方法院檢察署檢察官
    偵查起訴。
    理  由
一、本案被告甲○○所犯違反毒品危害防制條例案件，並非法定
    刑為死刑、無期徒刑或最輕本刑3 年以上有期徒刑之罪，亦
    非高等法院管轄第一審之案件，而被告於本院準備程序中就
    被訴事實為有罪之陳述，本院合議庭乃裁定由受命法官獨任
    進行簡式審判程序。又簡式審判程序之證據調查，依刑事訴
    訟法第273 條之2 規定，不受同法第159 條第1 項審判外陳
    述排除之限制，再被告對於卷內之各項證據，亦不爭執證據
    能力，故卷內所列之各項證據，自得作為證據，先予敘明。
二、上揭事實，業據被告坦承不諱，又其為警所採集之尿液檢體
    ，經送請台灣檢驗科技股份有限公司以酵素免疫分析法及氣
    相層析質譜儀法檢驗，結果呈嗎啡及甲基安非他命陽性反應
    ，有該公司97年7 月14日編號KＺ000000000000號濫用藥物尿
    液檢驗報告1 份在卷可按；另扣案被告所有之注射針筒8 支
    （編號1 至8） 經屏東縣警察局屏東分局警員以臺灣尖端先
    進生技醫藥股份有限公司毒品簡易快速篩檢試劑檢驗結果，
    其內殘留液體均含有第一級毒品海洛因成分，有毒品初步檢
    驗報告表8 張在卷可按（見本院卷第58至65頁），此外復有
    搜索扣押筆錄、扣押物品目錄表、查獲現場相片及前開扣案
    物可資佐證，被告所為上開自白顯與事實相符。又查被告前
    因施用毒品案件，經臺灣高雄地方法院以94年度毒聲字第
    2134號裁定送觀察、勒戒，經評定有繼續施用毒品傾向，經
    同法院以95年度毒聲字第547 號裁定令入戒治處所施以強制
    戒治，嗣經同法院裁定停止戒治付保護管束，至96年3 月22
    日保護管束期滿而執行完畢，並經臺灣高雄地方法院檢察署
    檢察官於96年3 月12日以96年度戒毒偵字第73號為不起訴處
    分確定等事實，有臺灣屏東地方法院檢察署刑案資料查註紀
    錄表、同署全國施用毒品案件紀錄表及臺灣高等法院被告全
    國前案紀錄表各1 份在卷可按，是被告於前開強制戒治執行
    完畢釋放後5 年內，再犯本件施用毒品案件，應予依法論科
    。
三、查海洛因、甲基安非他命分屬毒品危害防制條例第2 條第2
    項第1 款、第2 款所規定之第一級毒品及第二級毒品。是核
    被告上開所為，分別係犯毒品危害防制條例第10條第1 項之
    施用第一級毒品及同條第2 項之施用第二級毒品罪。其持有
    毒品復進而施用，持有毒品之低度行為，各為施用毒品之高
    度行為所吸收，均不另論罪。又被告所犯上開2 罪，犯意各
    別，行為互殊，應予分論併罰。本院審酌被告施用毒品，足
    以戕害其身心，滋生其他犯罪，惡化治安，且素行非佳，有
    臺灣屏東地方法院檢察署刑案資料查註紀錄表、臺灣高等法
    院被告前案紀錄表在卷可按，惟念其犯後坦承犯行，且施用
    毒品行為於本質上係屬自我戕害行為，反社會性之程度較低
    等一切情狀，分別量處如主文所示之刑，並定其應執行之刑
    。
四、至扣案之殘留有第一級毒品海洛因之注射針筒8 支（編號1
    至8） ，因均已與海洛因毒品難以析離，故均應視同毒品，
    應依毒品危害防制條例第18條第1 項前段規定，均宣告沒收
    銷燬；再扣案之注射針筒8 支（編號9 至16），經檢驗結果
    固均無毒品反應，有初步檢驗報告表9 張在卷可稽（見本院
    卷第66至73、75頁），惟均係被告所有供預備施用第一級毒
    品所用之物，另扣案之止血帶1 條，則係被告所有用以施用
    第一級毒品海洛因所用之物，有上開扣押物品目錄表可查，
    故均應依刑法第38條第1 項第2 款規定宣告沒收。至扣案之
    藥鏟5 支均係柯進貴所有，並非被告所有乙節，有前開扣押
    物品目錄表可證，被告亦始終未曾供承係其所有，難認與被
    告上開犯行有直接關聯性，本院自不得併予宣告沒收，公訴
    意旨聲請一併沒收扣案之藥鏟5 支，尚有未洽，附此敘明。
據上論斷，應依刑事訴訟法第273 條之1 第1 項、第299 條第1
項前段，毒品危害防制條例第10條第1 項、第2 項、第18條第1
項前段，刑法第11條、第38條第1 項第2 款、第51條第5 款，判
決如主文。
本案經檢察官李侑姿到庭執行職務。
中    華     民     國    98    年   1    月    14    日
                    刑事第五庭  法   官  陳秀慧
以上正本證明與原本無異。
如不服本判決應於收受判決後10日內向本院提出上訴書狀，並應
敘述具體理由；其未敘述上訴理由者，應於上訴期間屆滿後20日
內向本院補提理由書（均須按他造當事人之人數附繕本）「切勿
逕送上級法院」。
中    華    民    國    98    年    1     月    14    日
                                書記官  溫訓暖
附錄本判決論罪科刑法條：
毒品危害防制條例第10條
施用第一級毒品者，處 6 月以上 5 年以下有期徒刑。
施用第二級毒品者，處 3 年以下有期徒刑。


司法院資訊處製作；財團法人民間司法改革基金會備份。
